臺灣臺北地方法院交通事件裁定　　　　　　　　　　九十三年度交聲字第七八三號
　　原處分機關　臺北市交通事件裁決所
　　異　議　人　甲○○
　　即受處分人
右列異議人即受處分人因違反道路交通管理處罰條例案件，對於臺北市交通事件裁決
所民國九十三年八月二日所為之處分（原處分案號：北市裁三字第裁二二－Ｚ000
00000號），聲明異議，本院裁定如左：
    主  　文
異議駁回。
    理  　由
一、按汽車駕駛人駕駛車輛未隨身攜帶駕駛執照者，處新臺幣（下同）三百元以上六
    百元以下罰鍰，道路交通管理處罰條例第二十五條第三款定有明文。次按汽車行
    駛高速公路，不得有在路肩行駛之行為；又汽車行駛於高速公路，而不遵守管制
    之規定者，處三千元以上六千元以下罰鍰，並記違規點數一點，高速公路交通管
    制規則第九條第一項第二款、道路交通管理處罰條例第三十三條第一項、第六十
    三條第一項第一款亦定有明文。
二、本件異議人即受處分人甲○○於民國九十三年五月二十四日下午四時五十分，未
    隨身攜帶駕駛執照駕駛車號Ｔ八－一七九九號自用小客車，在國道一號公路五股
    南向匝道出口處，行駛路肩，遭正在該處執行交通稽查任務之內政部警政署國道
    公路警察局第一警察隊（下稱舉發單位）員警莊鎮馨攔停，並以受處分人有違反
    道路交通管理處罰條例第二十五條第三款、同條例第三十三條第一項之違規行為
    製單舉發，受處分人於應到案日期前向原處分機關提出申訴，經原處分機關函請
    舉發單位調查結果，仍認受處分人有前開違規行為，原處分機關乃依前揭道路交
    通管理處罰條例第二十五條第三款、第三十三條第一項、第六十三條第一項第一
    款（漏載第一款）及違反道路交通管理事件統一裁罰基準表規定，於九十三年八
    月二日裁處受處分人罰鍰三千三百元，並記違規點數一點。
三、本件受處分人矢口否認有於前開時、地未隨身攜帶駕駛執照駕駛汽車在高速公路
    行駛路肩之事實，辯稱略以：「本人駕駛Ｔ八－一七九九號自用小客車於國道五
    股南向匝道出口處，由於車子多擁擠，後面車又強行從我左邊超車，且因本人行
    駛的車子體積小（ＳＭＡＲＴ六百ＣＣ），以致被擠到白線外（車體右邊壓到路
    肩）。再者，我後來有在車上找到駕照，要求警察撤銷此條（即駕駛車輛未隨身
    攜帶駕駛執照）舉發，警察回答我開下去就無法更改，並要求我簽名，我立即詢
    問是不是簽名就代表我個人認同此項舉發，警察回答我，簽名歸簽名，舉發歸舉
    發，本人非常不服警員為了交差了事而開與事實不符的違規單。我並沒有在高速
    公路行駛路肩及未隨身攜帶駕駛執照駕駛汽車之行為。」云云。經查：受處分人
    在前揭時、地未隨身攜帶駕駛執照駕駛汽車在高速公路行駛路肩為警舉發之違規
　　事實，有內政部警政署國道公路警察局公警局交字第Ｚ00000000號舉發
  　違反道路交通管理事件通知單影本一紙附卷可稽，而受處分人於舉發通知單上所
    載應到案日期前向原處分機關提出申訴，經原處分機關函請舉發單位調查結果認
    定受處分人違規屬實，亦有內政部警政署國道公路警察局第一警察隊九十三年七
　　月一日公警一交訴第０九三０００一三五六號函影本一紙在卷足證，另參諸本件
  　舉發員警莊鎮馨於本院九十三年九月六日調查時到庭結證稱：「當時受處分人在
    匝道外側已經行駛在路肩了，速度比主線的車子快，連續超越幾部車，明顯就是
    在行駛路肩。至於受處分人未帶駕照的部分，我讓他在車內找尋約五到十分鐘，
    但是他並沒有找到，所以我才開單舉發。當時他說他是被其他車子擠出來，但是
    我們現場看到的是，他一直行駛於路肩，而且超越很多車子，況且他事後也沒有
    在車內找到駕照。」等語，此有訊問筆錄一份在卷可按，再佐以受處分人亦不否
    認有駕車偏離至路肩等情，更堪認證人莊鎮馨並無誤認舉發之情事。據此，已足
    使本院得有原處分機關所認定受處分人前揭違規行為屬實之確信。又按證人莊鎮
　　馨為原處分機關認定受處分人有前述違規行為之原證人，其到庭在本院法官面前
  　以言詞供述本件訴訟上之待證事實，本院由其上開供述已得有受處分人確有上開
    違規行為之心證，另於本件卷存證據資料內並無任何積極證據足以證明證人莊鎮
    馨上開供述係屬虛偽，亦無有足以令人顯信其供述為不可採之品性證據或前科證
    據存在，本院自不得以證人莊鎮馨為本件開單告發受處分人之員警而全盤抹煞其
    在訴訟上所具有之原證人資格。況查交通警察掣單舉發違反道路交通管理處罰條
    例所列之違規事實，本質上為行政處分，係公務員基於職務上之權力，依法就特
    定之具體事件所為之具公法上效果之單方面行政行為，基於公務員為公法上行為
    具有公信力之原則，該行政行為當可被推定為真正，其據以依法處分之事實認定
    亦為正確無誤。從而，受處分人上開空言否認，尚難採信。本件事證已臻明確，
    受處分人右揭違規行為堪以認定。
四、綜上所述，受處分人確有在前揭時、地未隨身攜帶駕駛執照駕駛汽車在高速公路
    行駛路肩之違規行為，從而，原處分機關依前開道路交通管理處罰條例第二十五
    條第三款、第三十三條第一項、第六十三條第一項第一款及違反道路交通管理事
    件統一裁罰基準表規定裁處受處分人罰鍰三千三百元，並記違規點數一點，核無
    違誤，本件異議為無理由，應予駁回。
五、據上論斷，應依道路交通案件處理辦法第十九條，裁定如主文。
中　　　華　　　民　　　國　　九十三　　年　　　十　　　月　　 十二 　　日
                                臺灣臺北地方法院交通法庭
                                    法  官  蔡正雄
右正本證明與原本無異。
如不服本裁定，應於裁定送達後五日內向本院提出抗告狀。
                                    書記官  葉潔如
中　　　華　　　民　　　國　　九十三　　年　　　十　　　月　　 十二 　　日
